【裁判字號】    90,上易,227
【裁判日期】    900228
【裁判案由】    竊盜
【裁判全文】
臺灣高等法院高雄分院刑事判決                      九十年度上易字第二二七號
    上  訴  人  臺灣高雄地方法院檢察署檢察官
    上  訴  人  甲○○
    即  被  告
右上訴人因被告竊盜案件，不服臺灣高雄地方法院八十九年度易字第二三八七號中華
民國八十九年十一月三十日第一審判決（起訴案號：臺灣高雄地方法院檢察署八十九
年度偵字第九０二四號），提起上訴，本院判決如左：
      主  文
原判決撤銷。
甲○○連續竊盜，累犯，處有期徒刑壹年，並應於刑之執行前，令入勞動場所強制工
作，其期間參年。
扣案之鑰匙壹串均沒收。
     事  實
一、甲○○曾於七十九年間因竊盜罪，經臺灣桃園地方法院判處有期徒刑五月，於七
    十九年十二月二十八日確定，嗣經減刑減為有期徒刑二月又十五日，於八十年二
    月二十五日執行期滿；復於八十年間因竊盜罪，經臺灣板橋地方法院判處有期徒
    刑十月，經上訴臺灣高等法院亦經上訴駁回，嗣於八十一年三月十四日執行完畢
    ；又於八十二間因竊盜罪，經臺灣桃園地方法院判處有期徒刑二年，因搶奪罪，
    經同法院判處有期徒刑一年，並定執行刑為有期徒刑二年八月，於八十五年八月
    二十三日執行完畢；另於八十六年間因竊盜罪，經臺灣板橋地方法院判處有期徒
    刑一年，經臺灣高等法院亦判處有期徒刑一年，於八十七年二月二十三日確定，
    於八十七年十月三十日執行完畢；其有多次竊盜前科，顯然被告有竊盜之犯罪習
    慣；仍不知悔改，竟意圖為自己不法之所有，基於概括之犯意，連續於八十九年
    四月十八日凌晨二時許及同年四月二十日凌晨一時五十分許，分別在高雄縣旗山
    鎮仁福巷二十六號前及旗山鎮○○○路一九三巷十七號前，以其所有自備之鑰匙
    打開乙○○所有之ＶＲ─三四七一號及丙○○所有之ＶＳ─六七○八號自用小客
    車車門鎖，進入乙○○所有之ＶＲ─三四七一號車內竊得零錢約新臺幣（下同）
    六百餘元，嗣在丙○○所有之ＶＳ─六七Ｏ八號車內竊得零錢共八十一元後，旋
    即為丙○○及其子洪嘉億發現，而於旗山鎮○○○路一九三巷十七號旁之巷內逮
    捕報警查獲，並扣得其所有供竊盜所用或預備供犯罪所用之鑰匙一串（起訴書載
    為五串）。
二、案經高雄縣警察局旗山分局報請臺灣高雄地方法院檢察署檢察官偵查起訴。
    理  由
一、右揭事實，業據上訴人即被告甲○○坦承不諱，核與被害人乙○○及丙○○指訴
    之情節相符，並有贓物認領保管收據一紙在卷可資佐憑，且有扣案之鑰匙一串足
    稽，本件事證明確，被告犯行堪予認定。
二、核被告所為，係犯刑法第三百二十條第一項之竊盜罪。被告上開犯行，時間緊接
    ，罪名相同，顯係基於概括之犯意為之，為連續犯，應依刑法第五十六條之規定
    ，論以一罪，並加重其刑。被告甲○○曾於七十九年間因竊盜罪，經臺灣桃園地
    方法院判處有期徒刑五月，於七十九年十二月二十八日確定，嗣經減刑減為有期
    徒刑二月又十五日，於八十年二月二十五日執行期滿；復於八十年間因竊盜罪，
    經臺灣板橋地方法院判處有期徒刑十月，經上訴臺灣高等法院亦經上訴駁回，嗣
    於八十一年三月十四日執行完畢；又於八十二間因竊盜罪，經臺灣桃園地方法院
    判處有期徒刑二年，因搶奪罪，經同法院判處有期徒刑一年，並定執行刑為有期
    徒刑二年八月，於八十五年八月二十三日執行完畢；另於八十六年間因竊盜罪，
    經臺灣板橋地方法院判處有期徒刑一年，經臺灣高等法院亦判處有期徒刑一年，
    於八十七年二月二十三日確定，於八十七年十月三十日執行完畢，有臺灣高雄地
    方法院檢察署刑案資料查註紀錄表臺灣高等法院被告全國前案紀錄表各一紙附卷
    可考，被告於有期徒刑執行完畢後，五年以內再犯有期徒刑以上之罪，為累犯，
    應依法遞加重其刑。又被告自七十九年起即陸續犯竊盜罪，迄至本件竊盜止，被
    告罹犯多次竊盜，且係連續不斷，其有竊盜之犯罪習慣甚為明顯。
三、原審予以論罪科刑，固非無見，惟查：（一）按竊盜罪，應執行之刑未達一年以
    上者，不適用竊盜犯贓物犯保安處分條例，竊盜犯贓物犯保安處分條例第二條第
    四項定有明文。被告雖有竊盜之習慣，如諭知令入勞動場所強制工作，則宣告刑
    應為有期徒刑一年以上，原審對被告僅諭知有期徒刑八月之宣告刑，並對被告諭
    知令入勞動場所強制工作，顯有違誤。（二）扣案之鑰匙一串，係被告所有，供
    犯竊盜罪所用或預備供犯罪所用之物，業據被告於本院審理時供承在卷，則扣案
    之鑰匙一串亦應宣告沒收，原審未予宣告沒收，亦有違誤。被告上訴意旨，認其
    受判刑八個月，應不適用保安處分之處罰，固無足取，上訴人臺灣高雄地方法院
    檢察署檢察官以被告既令入勞動場所強制工作，其宣告刑應為有期徒刑一年以上
    ，即有理由。原判決既有上開可議，自應由本院將原判決撤銷改判。爰審酌被告
    正值年輕力壯之期，不思以勞力、智慧之正當途徑賺取生活所需之資，竟以偷竊
    之方法遂行所慾；惟念其於犯罪後坦認全部犯行，犯罪後之態度良好等一切情狀
    ，量處如主文第二項所示之刑。被告前曾於七十九年間因竊盜罪，經臺灣桃園地
    方法院判處有期徒刑五月，於七十九年十二月二十八日確定，嗣經減刑減為有期
    徒刑二月又十五日，於八十年二月二十五日執行期滿；復於八十年間因竊盜罪，
    經臺灣板橋地方法院判處有期徒刑十月，經上訴臺灣高等法院亦經上訴駁回，嗣
    於八十一年三月十四日執行完畢；又於八十二間因竊盜罪，經臺灣桃園地方法院
    判處有期徒刑二年，因搶奪罪，經同法院判處有期徒刑一年，並定執行刑為有期
    徒刑二年八月，於八十五年八月二十三日執行完畢；另於八十六年間因竊盜罪，
    經臺灣板橋地方法院判處有期徒刑一年，經臺灣高等法院亦判處有期徒刑一年，
    於八十七年二月二十三日確定，於八十七年十月三十日執行完畢，經法院多次判
    處有期徒刑，此有前開刑案資料查註紀錄表足按，足證被告確有犯罪之習慣，為
    矯治其惡性，勉其以勞力換取所得，以達防衛社會之教化目的，爰依竊盜犯贓物
    犯保安處分條例第三條第一項第一款之規定，諭知於刑之執行前，令入勞動場所
    強制工作，以資矯治。扣案之鑰匙一串，係被告所有，用以行竊所用或預備所用
    之物，業據被告供承在卷，應依刑法第三十八條第一項第二款之規定宣告沒收。
四、據上論結，應依刑事訴訟法第三百六十九條第一項前段、第三百六十四條、第二
    百九十九條第一項前段、刑法第五十六條、第三百二十條第一項、第四十七條，
    竊盜犯贓物犯保安處分條例第三條第一項第一款、第四條、第五條第一項前段，
    罰金罰鍰提高標準條例第一條前段，判決如主文。
本案經檢察官張其主到庭執行職務。
中    華    民    國      九十      年       二       月      二十八    日
                              臺灣高等法院高雄分院刑事第五庭
                                  審判長法官  吳水木
                                        法官  趙文淵
                                        法官  陳朱貴
右正本證明與原本無異。
不得上訴。
                                      書記官  呂素珍
中    華    民    國      九十      年       三       月        五      日
附錄：本判決論罪科刑法條：
刑法第三百二十條第一項
意圖為自己或第三人不法之所有，而竊取他人之動產者，為竊盜罪，處五年以下有期
徒刑、拘役或五百元以下罰金。
意圖為自己或第三人不法利益，而竊佔他人之不動產者，依前項之規定處斷。
前二項之未遂犯罰之。
                                                                        Ｋ


司法院資訊處製作；財團法人民間司法改革基金會備份。
